【裁判字號】    97,訴,1209
【裁判日期】    980902
【裁判案由】    偽造有價證券等
【裁判全文】
臺灣高雄地方法院刑事判決              97年度訴字第1209號
公  訴  人  臺灣高雄地方法院檢察署檢察官
被      告  甲○○
指定辯護人  本院公設辯護人戊○○
上列被告因詐欺案件，經檢察官提起公訴（96年度偵續字第391
、424號），本院判決如下：
    主  文
甲○○無罪。
    理  由
一、公訴意旨略以：（一）被告甲○○係告訴人乙○○（原名林
    文貞）在美商仙妮蕾德臺灣分公司（下稱仙妮蕾德公司）之
    上線，意圖為自己不法之所有，基於詐欺之犯意，於民國94
    年11月間，向告訴人乙○○佯稱可以低價購得「仙妮蕾德公
    司」存貨，藉此賺取中間差價，惟須開立支票供作擔保，致
    告訴人乙○○不疑有他，於94年11月底至12月間，陸續交付
    發票人為海澄貿易有限公司（下稱海澄公司），面額共新臺
    幣（下同）292 萬元之如附表一所示之支票12紙予被告甲○○。詎被告甲○○取得上開12紙支票後，竟意圖供行使之用
    ，先擅自在附表一編號1 至5 所示之支票上偽填發票日（起
    訴書誤載為到期日），再持上開12張支票，以票貼方式向他
    人或地下錢莊借款，而取得上開支票者再持之向銀行提示付
    款，致告訴人乙○○因存款不足，遭列為拒絕往來戶，且被
    告甲○○遲未將貨品交付，告訴人乙○○始知受騙；（二）
    又被告甲○○明知債臺高築，已無資力清償借款，竟仍於95
    年2 月間起，再基於詐欺之犯意，以其夫陳忠賢做生意需要
    資金周轉為由，陸續透過仙妮蕾德公司下線丙○○向告訴人
    丁○○借款共190 萬元，約定每月利息3 分，被告甲○○並
    交付由告訴人乙○○處所詐得之支票及自己所開立之如附表
    二所示之支票共5 張供作擔保，致告訴人丁○○不疑有他，
    而陷於錯誤，將上開款項先匯入丙○○之帳戶後，再由丙○○交付予被告甲○○，詎上開支票屆期提示，均遭退票，且
    經查證後，始得知被告甲○○及告訴人乙○○之支票帳戶分
    別於95年4 月21日及95年5 月12日遭列入拒絕往來戶，經聯
    絡被告甲○○亦避不見面，始知受騙。因認被告甲○○係犯
    有刑法第201 條第1 項偽造有價證券、第339 條第1 項之詐
    欺取財罪嫌云云。
二、按犯罪事實，應依證據認定之，無證據不得認定犯罪事實；
    又不能證明被告犯罪者，應諭知無罪之判決，刑事訴訟法第
    154 條第2 項、第301 條第1 項分別定有明文。次按認定不
    利於被告之證據須依積極證據，苟積極證據不足為不利於被
    告事實之認定，即應為有利被告之認定，更不必有何有利之
    證據；又犯罪事實之認定，應憑證據，如無相當之證據，或
    證據不足以證明，自不得以推測或擬制之方法，以為裁判之
    基礎（最高法院30年上字第816 號判例、40年臺上字第86號
    判例可資參照）。又檢察官就被告犯罪事實，應負舉證責任
    ，並指出證明之方法，亦為同法第161 條第1 項所明定。因
    此，檢察官對於起訴之犯罪事實，應負提出證據及說服之實
    質舉證責任，倘其所提出之證據，不足為被告有罪之積極證
    明，或其指出證明之方法，無從說服法院以形成被告有罪之
    心證，基於無罪推定之原則，自應為被告無罪判決之諭知，
    亦有最高法院92年臺上字第128 號判例足參。所謂認定犯罪
    事實之證據，係指足以認定被告確有犯罪行為之積極證據而
    言，如未發現相當證據，或證據不足以證明，自不能以推測
    或擬制之方法，以為裁判基礎。且刑事訴訟上證明之資料，
    無論其為直接證據或間接證據，均須達於通常一般人均不致
    於有所懷疑，而得確信其為真實之程度，始得據為有罪之認
    定，若其關於被告是否犯罪之證明未能達此程度，而有合理
    性懷疑之存在，致使無從形成有罪之確信，根據「罪證有疑
    ，利於被告」之證據法則，即不得遽為不利被告之認定，其
    以情況證據（即間接證據）斷罪時，尤須基於該證據在直接
    關係上所可證明之他項情況事實，本乎推理作用足以確證被
    告有罪，方為合法，不得徒憑主觀上之推想，將一般經驗上
    有利被告之其他合理情況逕予排除，此觀諸最高法院76年臺
    上字第4986號、32年度上字67號判例亦甚明顯。又按被害人
    與一般證人不同，其與被告處於相反之立場，其陳述之目的
    ，在使被告受刑事訴追處罰，內容未必完全真實，證明力自
    較一般證人之陳述薄弱；故被害人縱立於證人地位而為指證
    及陳述，且其指證、陳述無瑕疵可指，仍不得作為有罪判決
    之唯一證據，應調查其他證據以察其是否與事實相符，亦即
    仍須有補強證據以擔保其指證、陳述之真實性，始得採為斷
    罪之依據（最高法院94年度臺上字第3326號判決參照）。再
    按刑法第339 條詐欺罪之成立，以意圖為自己或第三人不法
    所有，以詐術使人將本人或第三人之物交付或行為人因而得
    財產上之不法利益為要件，如行為人並未施用詐術，或其所
    用方法不能認係詐術，亦不致使人陷於錯誤，即均與該條之
    構成要件有間，最高法院46年度臺上字第260 號判例要旨參
    照。而民事債務當事人間，於債之關係成立後，若有未依債
    務本旨履行給付之情形，在一般社會經驗而言，原因非一，
    因不可歸責之事由無法給付，或因合法得對抗他造主張抗辯
    而拒絕給付，其至債之關係成立後，始行惡意遲延給付，皆
    有可能，非必出於自始無意給付之詐欺犯罪一端。而刑事被
    告本無自證無罪之義務，苟無足以證明其在債之關係發生時
    ，自始即具有不法所有意圖之積極證據，縱使被告就所負債
    務，惡意違約或不為履行，仍僅係被告應負民事上債務不履
    行責任，在別無積極證據之情形下，自難違反刑事訴訟法第
    154 條之規定，以被告單純債務不履行之狀態，推定被告自
    始即有不法所有之意圖而施用詐術，合先敘明。
三、證據能力部分：
（一）按被告以外之人於偵查中向檢察官所為之陳述，除顯有不
      可信之情況者外，得為證據，刑事訴訟法第159 條之1 第
      2 項定有明文。因此，證人即告訴人乙○○及證人丙○○
      ，對被告而言，雖屬被告以外之人於偵查中向檢察官所為
      之陳述，惟上開證人即告訴人乙○○、證人丙○○陳述證
      詞時，均於證述前具結（見臺灣高雄地方法院檢察署96年
      度偵續字第424 號卷〈下稱偵一卷〉第13頁；臺灣高雄地
      方法院檢察署95年度他字第6832號卷〈下稱他一卷〉第13
      頁；臺灣高雄地方法院檢察署96年度偵續字第391 號卷〈
      下稱偵二卷〉第15頁），亦無證據顯示檢察官在偵查時有
      不法取供之情形，且據證人做成證據之外部情狀，亦無證
      據顯示上開證述有顯不可信之情況，揆諸上揭說明，上開
      證人於偵查中之證述，均具有證據能力。
（二）按被告以外之人於審判外之陳述，雖不符刑事訴訟法第15
      9 條之1 至之4 之規定，然經當事人於審判程序同意作為
      證據，法院審酌該言詞陳述或書面陳述作成時之情況，認
      為適當者，亦得為證據。又當事人、代理人或辯護人於法
      院調查證據時，知有第159 條第1 項不得為證據之情形，
      而未於言詞辯論終結前聲明異議者，視為有前項之同意，
      同法第159 條之5 亦有明文。查本案所引用之證據資料（
      詳後引證據），除上開證據外，其中各項言詞或書面傳聞
      證據部分，縱無刑事訴訟法第159 條之1 至第159 條之4
      或其他規定之傳聞證據例外情形，亦業經本院審理時予以
      提示並告以要旨，且各經檢察官、被告及辯護人表示意見
      ，當事人、辯護人已知上述證據乃屬傳聞證據，而未於言
      詞辯論終結前對該等證據聲明異議，依上開規定，已擬制
      同意其有證據能力，且本院審酌該等傳聞證據作成時之狀
      況，並無不宜作為證據之情形，均應認於本案有證據能力
      。
四、公訴意旨認被告甲○○涉犯本件偽造有價證券、詐欺取財罪
    嫌，無非係以證人即告訴人乙○○、證人丙○○之指述，及
    臺灣銀行鼓山分行96年12月7 日鼓山營字第0965000835號函
    暨交易明細表、合作金庫商業銀行（下稱合作金庫）東高雄
    分行96年11月30日合金東高存字第0960005288號函暨交易明
    細表、支票影本、臺灣票據交換所高雄市分所退票理由單等
    為其主要論據。惟訊據被告甲○○固坦承其於上揭時間確實
    自乙○○處取得如附表一所示面額共292 萬元之支票12張，
    並就其中1 、2 張支票自行填寫發票日；另於上揭時間透過
    丙○○向告訴人丁○○借款190 萬元等情，然堅決否認有何
    偽造有價證券、詐欺取財犯行，辯稱：其係向告訴人乙○○
    借票週轉調錢，告訴人乙○○也同意其可自行填寫發票日；
    又其係向告訴人丁○○借錢週轉，並無任何詐騙告訴人丁○○之意思等語，經查：
（一）上開起訴意旨（一）所示之部分：
  １、關於被告甲○○於上揭時間確實自乙○○處取得如附表一
      所示面額共292 萬元之支票12張，並就其中1 、2 張支票
      ，自行填寫發票日等情，為被告甲○○所坦認，核與證人
      即告訴人乙○○之證詞大致相合，並有臺灣銀行鼓山分行
      96年12月7 日鼓山營字第0965000835號函暨所附歷史明細
      查詢1 份在卷可稽（見偵一卷第16頁至第22頁），是此部
      分之事實，固堪可認定。
  ２、然查證人即告訴人乙○○固於本院審理時證稱：當時係被
      告甲○○向其表示有便宜的仙妮蕾德產品要轉賣其，但是
      ，因為被告甲○○怕其債信不好，所以要其陸續簽發12張
      支票，上揭支票中均有填寫面額，因有些面額較高，所以
      未填寫發票日，其亦未同意被告甲○○可以填發票日，之
      後，被告甲○○未交付貨品，還持上開支票至地下錢莊借
      錢云云（見本院卷第157 頁至第160 頁），然觀之本件告
      訴狀係載：當時係被告甲○○向其表示要販賣仙妮蕾德公
      司產品擔任合格職位，需要先簽發支票交被告甲○○向公
      司訂貨云云（見臺灣高雄地方法院檢察署95年度他字卷第
      4121號〈下稱他二卷〉第2 頁），其又於偵訊中訴稱：當
      時被告甲○○向其表示，朋友那邊有存貨便宜賣，可以賺
      價差，要其簽發12張支票押貨款云云（見他二卷第8 頁、
      第9 頁），另於偵訊時訴稱：當時簽發支票係作為買貨之
      擔保，因被告甲○○向其表示對方要看到憑證才願意出貨
      ，就要其拿空白支票予被告甲○○，其係到支票跳票後才
      知被告甲○○偽填票面金額，又其僅部分支票填具到期日
      ，其餘未填發票日的，其亦不確定被告甲○○是否有偽填
      ，又哪些支票之面額被告甲○○係偽填的，其要回去確認
      云云（見臺灣高雄地方法院檢察署96年度偵緝字第1397號
      卷〈下稱偵三卷〉第16頁、第17頁、第25頁），其復於偵
      訊時證稱：94年11月初被告甲○○在仙妮蕾德會場向其表
      示朋友有公司存貨要便宜賣給其，因其沒那麼多錢，被告
      甲○○叫其開票，其就於1 個月內陸續開12張票共292 萬
      元予被告甲○○，發票人是海澄貿易公司，有的有寫發票
      日，有的沒有云云（見偵一卷第10頁），是關於告訴人乙○○簽發上開12支票之原因、上開支票是否有填寫發票日
      或金額等事，告訴人乙○○之陳述顯係前後矛盾不一，又
      告訴人乙○○與被告甲○○間有密集之票據交易關係乙節
      ，業經證人即告訴人乙○○於本院審理時證陳明確（見本
      院卷第156 頁、第161 頁），並有臺灣銀行鼓山分行98年
      3 月11日鼓山營字第0980000916號函暨所附支票影本46紙
      及往來明細附卷可參（見本院卷第38頁至第88頁），然證
      人即告訴人乙○○於偵訊時卻訴稱：本案係第1 次與被告
      甲○○有業務交易往來云云，足見告訴人乙○○之證述亦
      有與事實不合之情，是證人即告訴人乙○○之證詞是否可
      信，已非無疑。
  ３、再者，關於告訴人乙○○簽發上開支票之原因，觀之上開
      證人即告訴人乙○○之證詞，或因要擔保貨款價金之交付
      、或係為交由告訴人乙○○用於公司訂貨之用、或係用於
      向被告甲○○朋友購買貨物之用等，被告甲○○則辯稱：
      其係向告訴人乙○○借票週轉調錢等語，惟姑不論告訴人
      乙○○簽發上開支票之原因為何，均須上開支票確能發生
      票據效力，始得符合告訴人乙○○簽發上開支票之目的，
      是被告甲○○自告訴人乙○○處取得上開支票時，自應須
      先確認上開支票是否有效，始為合理；而按發票年月日為
      票據法所定支票應記載事項之一，欠缺該記載事項者，該
      票據應為無效，此觀票據法第125 條第1 項第7 款、第11
      條第1 項規定即明（見最高法院77年度臺上字第241 號民
      事判決意旨），是告訴人乙○○簽發上開12紙支票予被告
      甲○○之際，既對上開支票之部分並未填具發票日，則告
      訴人乙○○當時自應會授權被告甲○○填具發票日之權限
      ，使該支票合法生效，才符常情，否則該支票如何發揮告
      訴人乙○○當時簽發該支票之目的，是被告甲○○辯稱：
      告訴人乙○○有授權其填具發票日之權限等語，並非無據
      。
  ４、再查，告訴人乙○○固一再訴稱其係為購買仙妮蕾德公司
      之商品，始簽發上開支票云云，惟該證詞倘係屬實，衡情
      ，告訴人乙○○簽發上開支票之金額應係為購買該商品之
      價格，始合常情，然證人即告訴人乙○○於本院審理時復
      證稱：當時沒有講清楚要多少錢，要點貨時才知道多少錢
      ，而開票之金額都是依據被告甲○○所講的云云（見本院
      卷第157 頁），據此，告訴人乙○○簽發上開支票之面額
      並非依據其購買商品之價額，要與常理不合，是告訴人乙○○是否係為購買商品而簽發上開支票，實非無疑；再者
      ，細繹告訴人乙○○係按被告甲○○所要求之金額簽發上
      開支票後交予被告甲○○使用及告訴人乙○○交予被告甲○○之支票有部分為未填具發票日之空白票據等情，要與
      一般商場上向他人借票使用之情形相似，再者，證人即告
      訴人乙○○亦證陳：被告甲○○確有拿自己的票換其簽發
      的票之情形等語（見本院卷第156 頁），再參以被告甲○○確有密集持用告訴人乙○○所簽發之支票背書後轉讓他
      人之情事，有臺灣銀行鼓山分行98年3 月11日鼓山營字第
      09 80 000916號函暨所附支票影本46紙及往來明細附卷可
      考（見本院卷第38頁至第88頁），則被告甲○○辯稱：其
      係向告訴人乙○○借票周轉調錢等語，並非不可採，進而
      ，被告甲○○與告訴人乙○○間既有多年商業交易往來乙
      情，業具告訴人乙○○於本院審理時證陳明確（見本院卷
      第161 頁），則其等就彼此間之經濟狀況自具有一定程度
      之瞭解，則告訴人乙○○是否因被告甲○○施用詐術而陷
      於錯誤，始簽發上開支票，實非無疑。
（二）上開起訴意旨（二）所示之部分：
  １、被告甲○○於上揭時間透過丙○○陸續向丁○○借款190
      萬元，並交付如附表二編號1 至3 所示之支票及簽發如附
      表二編號4 、5 所示之支票予告訴人丁○○等情，為被告
      甲○○所不爭執，核與證人即告訴人丁○○於本院審理時
      、證人丙○○於偵訊、本院審理時之證詞大致相合（見本
      院卷第162 頁、第163 頁、第166 頁、第167 頁；偵二卷
      第44頁），並有如附表二所示之支票附卷可按（見偵二卷
      第38頁、第39頁），是此部分之事實，雖足可證明。
  ２、惟查被告甲○○固坦承確曾簽發如附表所示編號4 、5 所
      示之支票向告訴人丁○○調借金錢之事實，另查上開支票
      之帳戶於95年4 月21日列為拒絕往來帳戶乙節，有合作金
      庫東高雄分行96年11月30日合金東高存字第0960005288號
      函、臺灣票據交換所高雄市分所退票各1 份附卷可參（見
      他一卷第4 頁、第5 頁；偵二卷第28頁），本件公訴人認
      被告甲○○有詐欺之犯意，無非係以被告甲○○於其申設
      之合作金庫商業銀行東高雄分行帳號17404 號之帳戶，業
      於95年4 月21日列為拒絕往來帳戶後，被告甲○○猶於95
      年4 月22日簽發如附表二編號5 所示之支票20萬元向告訴
      人丁○○借款乙情為其依據，而證人丙○○於偵訊時固證
      稱：被告甲○○分別於95年2 月11日、95年4 月22日簽發
      面額100 萬元、20萬元之支票各1 張借錢云云（見他一卷
      第11頁、第12頁；偵二卷第12頁、第13頁），然查證人丙○○於本院審理時卻證陳：其係在95年過年前即95年8 月
      提告前1 年之過年匯款100 多萬予被告甲○○等語（見本
      院卷第163 頁），是告訴人丁○○是否係在95年4 月22日
      （即上開帳戶列為拒絕往來帳戶後）簽發支票向被告甲○○借錢，已非無疑；況衡諸私人之借貸行為於通常社會生
      活上本具有一定程度之風險，而以一般社會生活經驗而言
      ，借款人之事業因遭逢經濟困難，基於嗣後另以其他資金
      償還之期待而對外週轉應急，事所恆有，是縱認被告甲○○曾於95年4 月22日簽發上開支票向被告甲○○借錢係屬
      真實，然觀之合作金庫東高雄分行96年11月30日合金東高
      存字第0960005288號函所附交易明細表（見偵二卷第28頁
      至第32頁），該支票帳戶於95年4 月21日前，仍有大筆金
      額進出該帳戶，足見被告甲○○當時猶盡力對外週轉以利
      上開帳戶支票得以兌現，故對被告甲○○而言，是否知悉
      其已陷於完全無清償能力之地步，亦非無疑；綜上，自難
      僅依上開帳戶業於95年4 月21日列為拒絕往來帳戶之事實
      ，遽認被告甲○○有何本件詐欺之犯意。
  ３、再查，關於被告甲○○向告訴人丁○○借貸後，依約繳付
      每月3 分計算之利息數期乙節，為證人即告訴人丁○○、
      證人丙○○於本院審理時證陳明確（見本院卷第163 頁、
      第167 頁），據此，被告甲○○如係蓄意詐欺，大可於詐
      騙得手後相應不理，何必仍依約交繳付利息數期，足見被
      告甲○○於借貸之初即有償還之意，而與一般自始無支付
      或償還之意而向他人借貸之詐欺情形顯然有間，又查證人
      丙○○於偵訊時證述：被告甲○○之前亦曾用支票來調現
      ，而且所開之支票都有兌現等語（見本院卷第12頁），足
      見被告甲○○平時即有持支票向他人調現周轉之情形，益
      徵被告甲○○並無自始即不清償之意思而持上開支票向告
      訴人丁○○借錢之情形。再按刑法第339 條第1 項所謂之
      詐術，係指傳遞與現在事實相反、不符合之資訊，至於未
      來之事，行為當時無法檢驗真偽，則不構成詐術之內容；
      故被告是否有行使詐術，而使告訴人陷於錯誤而將錢借給
      被告，重點應在於被告是否明知自己無能力或無意願清償
      借款而仍向告訴人借款，而非被告借款後未來如何使用之
      目的；亦即縱使被告係編造藉口向告訴人借款，然而只要
      被告主觀上並無詐欺之意思，而係基於清償之意思而借款
      ，即難認被告有行使詐術之行為；是證人丙○○雖一再證
      稱：被告甲○○當時係向其稱丈夫購買濾水器需要資金云
      云，然揆之上開說明，即使被告甲○○並未將向告訴人丁○○借得之金錢用於其夫購買濾水器，亦難據此認被告甲○○有何詐欺犯意，附此敘明。
五、綜上所述，公訴人所據之證據尚不足證明被告甲○○有本件
    偽造有價證券、詐欺取財犯行，亦即本院認為依據公訴人所
    舉之證據，仍存有合理之懷疑，尚未到達確信其為真實之程
    度。此外，復查無其他積極證據，足以證明被告甲○○有本
    件犯行。是被告甲○○事後縱有未依約履行債務之情事，亦
    純屬債務不履行之民事糾葛，要難遽以詐欺罪責相繩，揆諸
    上開法律規定及判例意旨所示，應諭知被告無罪之判決，以
    示慎斷。
據上論斷，應依刑事訴訟法第301條第1項前段，判決如主文。
本案經檢察官靳隆坤到庭執行職務。
中    華    民    國    98    年    9     月    2     日
                  刑事第十三庭    審判長法  官  簡志瑩
                                        法  官  曾子珍
                                        法  官  王參和
以上正本證明與原本無異。
如不服本判決應於收受送達後10日內向本院提出上訴書狀，並應
敘述具體理由；如未敘述上訴理由者，應於上訴期間屆滿後20日
內向本院補提理由書（均須按他造當事人之人數附繕本）「切勿
逕送上級法院」。
中    華    民    國    98    年    9     月    3     日
                                        書記官  陳惠玲
   附表一：
  ┌─┬──────┬──────┬─────┬───────┐
  │  │發票人      │票號        │面額      │發票日        │
  ├─┼──────┼──────┼─────┼───────┤
  │1 │海澄貿易有限│AN0000000   │300,000   │不詳          │
  │  │公司        │            │          │              │
  ├─┼──────┼──────┼─────┼───────┤
  │2 │海澄貿易有限│AN0000000   │100,000元 │不詳          │
  │  │公司        │            │          │              │
  ├─┼──────┼──────┼─────┼───────┤
  │3 │海澄貿易有限│AN0000000   │300,000元 │不詳          │
  │  │公司        │            │          │              │
  ├─┼──────┼──────┼─────┼───────┤
  │4 │海澄貿易有限│AN0000000   │300,000元 │不詳          │
  │  │公司        │            │          │              │
  ├─┼──────┼──────┼─────┼───────┤
  │5 │海澄貿易有限│AN0000000   │220,000元 │不詳          │
  │  │公司        │            │          │              │
  ├─┼──────┼──────┼─────┼───────┤
  │6 │海澄貿易有限│AN0000000   │300,000元 │95.4.25       │
  │  │公司        │            │          │              │
  ├─┼──────┼──────┼─────┼───────┤
  │7 │海澄貿易有限│AN0000000   │200,000元 │94.12.25      │
  │  │公司        │            │          │              │
  ├─┼──────┼──────┼─────┼───────┤
  │8 │海澄貿易有限│AN0000000   │300,000元 │95.6.7        │
  │  │公司        │            │          │              │
  ├─┼──────┼──────┼─────┼───────┤
  │9 │海澄貿易有限│AN0000000   │200,000元 │95.5.31       │
  │  │公司        │            │          │              │
  ├─┼──────┼──────┼─────┼───────┤
  │10│海澄貿易有限│AN0000000   │200,000元 │95.6.10       │
  │  │公司        │            │          │              │
  ├─┼──────┼──────┼─────┼───────┤
  │11│海澄貿易有限│AN0000000   │300,000元 │95.5.4        │
  │  │公司        │            │          │              │
  ├─┼──────┼──────┼─────┼───────┤
  │12│海澄貿易有限│AN0000000   │200,000元 │95.5.4        │
  │  │公司        │            │          │              │
  └─┴──────┴──────┴─────┴───────┘
   附表二：
  ┌─┬──────┬──────┬─────┬───────┐
  │  │發票人      │ 票號       │面額      │發票日        │
  │  │            │（付款銀行）│（帳號）  │              │
  ├─┼──────┼──────┼─────┼───────┤
  │1 │海澄貿易有限│AN0000000   │300,000元 │95.5.31       │
  │  │公司        │            │          │              │
  ├─┼──────┼──────┼─────┼───────┤
  │2 │海澄貿易有限│AN0000000   │200,000元 │95.6.10       │
  │  │公司        │            │          │              │
  ├─┼──────┼──────┼─────┼───────┤
  │3 │海澄貿易有限│AN0000000   │200,000元 │95.5.31       │
  │  │公司        │            │          │              │
  ├─┼──────┼──────┼─────┼───────┤
  │4 │甲○○      │OR0000000   │1,000,000 │95.8.12       │
  │  │            │（合作金庫東│元        │              │
  │  │            │  高雄分行）│（17404） │              │
  │  │            │            │          │              │
  ├─┼──────┼──────┼─────┼───────┤
  │5 │甲○○      │OR0000000   │200,000元 │95.5.23       │
  │  │            │（同上）    │（同上）  │              │
  └─┴──────┴──────┴─────┴───────┘


司法院資訊處製作；財團法人民間司法改革基金會備份。
